【裁判字號】    95,裁,1073
【裁判日期】    950522
【裁判案由】    營業稅
【裁判全文】
最  高  行  政  法  院  裁  定
                                     95年度裁字第01073號
抗  告  人  甲○○
上列抗告人因與相對人財政部臺灣省北區國稅局間營業稅事件，
對於中華民國94年7月25日臺北高等行政法院94年度訴字第1086
號裁定提起抗告，本院裁定如下︰
    主  文
抗告駁回。
抗告訴訟費用由抗告人負擔。
    理  由
一、按抗告法院認抗告為不合法或無理由者，應為駁回抗告之裁
    定。
二、本件原審以撤銷訴訟之提起，應於訴願決定書送達後2個月
    之不變期間內為之；原告之訴，有起訴逾越法定期限者，行
    政法院應以裁定駁回之。行政訴訟法第106條第1項前段、第
    107條第1項第6款分別定有明文。查抗告人係於民國（下同
    ）94年2月2日收受訴願決定書，此有財政部郵務送達證書附
    訴願卷可稽，且為抗告人所不爭，抗告人提起行政訴訟之期
    間，應自同年月3日起算，因抗告人設址於新竹縣，扣除在
    途期間4日，至同年4月6日（星期三，非休息日）即已屆滿
    。抗告人遲至同年4月7日下午1時42分始向該院提起行政訴
    訟，此有該院加蓋於訴狀上收文戳記所載日期可考，已逾法
    定不變期間，依首開法條規定，顯非合法，因而駁回抗告人
    於原審之訴。抗告意旨以抗告人於94年2月2日收受送達，法
    定不變期間為94年4月3日，其計算方式為：（二月）26日+
    （三月）31日+（四月）3日＝60日。因4月3日是星期日故以
    次日代之，抗告人於4月4日以掛號寄出行政訴訟起訴狀，並
    未逾越法定期間。又因加上4日之在途期間，故縱如原裁定
    所稱起訴狀於4月7日到達，亦未逾越法定期間云云。惟查民
    法第123條規定：稱月或年者，依曆計算（第一項）。月或
    年非連續計算者，每月為三十日，每年為三百六十五日（第
    二項）。同法第121條規定：以日、星期、月或年定期間者
    ，以期間末日之終止，為期間之終止（第一項）。期間不以
    星期、月或年之始日起算者，以最後之星期、月或年與起算
    日相當日之前一日，為期間之末日。但以月或年定期間，於
    最後之月，無相當日者，以其月之末日，為期間之末日（第
    二項）。依此規定，於2月2日收受訴願決定書，起訴之不變
    期間為2個月，應自3日起算，依曆法計算至相當日之前日即
    4月2日為期間之末日。扣除4日之在途期間，於4月6日屆滿
    ，抗告人依自然計算法2個月之期間與法條規定不符。
    又起訴狀需到達法院始發生繫屬之效力，即採到達主義，並
    非採發信主義，抗告人主張於4月4日以掛號信寄出起訴狀並
    未逾越起訴期間，亦無可採。原裁定並無不合，其抗告難認
    有理由，應予駁回。
三、依行政訴訟法第104條、民事訴訟法第95條、第78條裁定如
    主文。
中    華    民    國    95    年    5     月    22    日
                  第六庭審判長法  官  張  登  科
                              法  官  梁  松  雄
                              法  官  簡  朝  振
                              法  官  葉  百  修
                              法  官  藍  獻  林
以  上  正  本  證  明  與  原  本  無  異
中    華    民    國    95    年    5     月    23    日
                              書記官  伍  榮  陞


司法院資訊處製作；財團法人民間司法改革基金會備份。
